# 请教陈老师可供出售金融资产减值问题

提问人：damon0306 时间：2018-04-17 12:23:19
陈老师： 某上市公司下设投资公司，投资另外上市公司股票，于 2017 年度列报可供出售金融资产，并计提了减值准备，上市公司主业并非投资，那么计提的减值准备，属于该上市公司的非经常性损益吗？有没有什么文件有规定呢？

回答人：chenyiwei
这个问题有争议，但我个人还是认为这种情况下计提的减值准备属于正常的投资风险，不属于偶发、不可抗力因素，不应作为非经常性损益。